LUCAS CALVETTI

Temperley, Buenos Aires, Argentina • +54 9 1151211065 • I.calvetti.dev@gmail.com https://lucascalvetti.github.io/portfolio-frontend/ • https://www.linkedin.com/in/lucas-calvetti/

PERFIL

Soy un programador Fullstack con más de 3 años de experiencia en el desarrollo de aplicaciones web.

Me especializo en Javascript/Typescript, tengo un amplio numero de proyectos realizados. Muy apasionado por la tecnología y siempre estoy buscando mejorar mis habilidades y conocimiento en la programación. Actualmente estoy haciendo un curso de **AWS Practitioner** para ampliar conocimientos en **cloud**.

FullStack developer - Graduado de Apx.school

EXPERIENCIAS

Fullstack web developer en Triunfo360

Feb 2024 - Presente Remoto - Montevideo, Uruguay

- Diseñar y desarrollar interfaces de usuario atractivas y APIs utilizando **Tailwind**, **React**, **HTML**, **CSS**.
- Adquirí experiencia en liderar y formar equipos de desarrolladores y recruiting.
- **Resolver problemas** tanto técnicos como comunicacionales indispensables para trabajar en equipo.
- Trabajo principalmente en el Frontend del cual lidero el equipo del proyecto.

Carrera desarrolaldor FullStack

Apx.school Mar 2021 - Nov 2023

- Aprendí fundamentos básicos de la web como DOM, HTML, CSS, Javascript, uso de API Rest, web hosting y protocolos HTTP/HTTPS.
- Y aprendí también fundamentos más avanzados como uso de librerías y frameworks como React, Express, Nodejs y Next entre otros, Typescript, gestión de Bases de Datos SQL, NoSQL y Realtime Database (PostgreSQL y Google firebase), cifrado de datos, OAuth, JWT, deploy CI/CD, optimización de sitios web como Webpack, Parcel, Lazy Loading y Lighthouse, Git, Testing (Tests unitarios con AVA), gateway de pagos mercadopago, y bases de datos de búsqueda y geolocalización con Algolia.
- Además me especialicé en metodologías tales como Mobile first, MVC, Agile, Scrum, Kanban, Pair Programming, Design thinking.
- Creé **multiples proyectos** con las tecnologías y metodologías nombradas algunos de los cuales se encuentran en mi **portfolio** https://lucascalvetti.github.io/portfolio-frontend/

EDUCATION

Apx school Carrera desarrollador FullStack Curso AWS en Coderhouse (En curso) Mar 2021 - Nov 2023 Jul 2024 - Presente

IDIOMAS

Español: Nativo

Inglés: B2 (Intermedio Alto)

HABILIDADES TÉCNICAS

- DOM
- HTML
- CSS
- JavaScript
- Uso de API Rest
- Web hosting
- Protocolos HTTP/HTTPS
- React
- Express
- Node.js
- Next.js
- Tailwind
- TypeScript
- SQL (PostgreSQL)
- NoSQL (Google Firebase)
- Realtime Database
- OAuth
- JWT (JSON Web Tokens)
- Deploy CI/CD
- Webpack
- Parcel
- Lazy Loading
- Lighthouse
- Git
- Tests unitarios con AVA
- Mobile First
- MVC
- Agile
- Scrum (Trello)
- Mercadopago (Gateway de pagos)
- Github
- Algolia

HABILIDADES BLANDAS

- Habilidades de gestión
- Habilidades de comunicación
- Experiencia en enseñanza (Fui profesor)
- Pensamiento crítico
- Habilidades para la resolución de problemas
- Entusiasmo
- · Mente abierta
- · Paciencia y Empatía
- Versátil
- Aprendo rápido
- · Autonomía en proyectos
- · Experiencia en Recruiting
- Design Thinking
- Resolución de problemas técnicos y comunicacionales
- Trabajo en equipo
- · Comunicación efectiva
- Adaptabilidad